臺灣高等法院高雄分院刑事裁定
111年度抗字第293號
抗  告  人  
即受刑人    邱旭昌


                （現於法務部矯正署屏東監獄執行中）
上列抗告人因聲請定其應執行刑案件，不服臺灣屏東地方法院中
華民國111年8月30日裁定(111年度聲字第742號)，提起抗告，本
院裁定如下：
    主  文
抗告駁回。
    理  由
一、原裁定意旨略以：抗告人即受刑人邱旭昌（下稱抗告人）因
    違反毒品危害防制條例等案件，經法院判處如原裁定附表所
    示之刑確定，原審為各該案犯罪事實最後判決之法院，檢察
    官聲請定其應執行之刑，經審核認聲請為正當，依刑事訴訟
    法第477條第1項以及刑法第53條、第51條第5款等規定，定
    其應執行刑為有期徒刑17年等語。
二、本件抗告意旨略以：抗告人定應執行刑應依法律規定及法秩
    序理念，受外部界限及內部界限之限制，有最高法院判決意
    旨多則可以參考，要使罪刑相當，發揮使行為人再社會化及
    社會保護功能，抗告人所犯均為同類型毒品案件，犯罪時間
    密接、行為態樣、動機、刑度相同，並非侵犯不可替代、回
    復之個人法益，抗告人僅因檢察官先後起訴以致於分開審判
    ，原裁定沒有對於抗告人整體犯罪行為態樣為觀察，使抗告
    人因原裁定所受刑罰遠高過其他所犯同類型案件裁量權之行
    使，抗告人有失公平，希能考量最高法院判決意旨資料等，
    重新考量，給予抗告人更輕之刑，以利抗告人回歸社會云云
    。
三、按裁判確定前犯數罪者，併合處罰之。但有下列情形之一者
    ，不在此限：一、得易科罰金之罪與不得易科罰金之罪。二
    、得易科罰金之罪與不得易服社會勞動之罪。三、得易服社
    會勞動之罪與不得易科罰金之罪。四、得易服社會勞動之罪
    與不得易服社會勞動之罪。前項但書情形，受刑人請求檢察
    官聲請定應執行刑者，依第51條規定定之；數罪併罰，有二
    裁判以上者，依刑法第51條之規定，定其應執行之刑；宣告
    多數有期徒刑，於各刑中之最長期以上，各刑合併之刑期以
    下定其刑期，但不得逾30年，刑法第50條、第51條第5款及
    第53條分別定有明文。又數罪併罰定應執行刑，係出於刑罰
    經濟與責罰相當之考量，並非予犯罪行為人或受刑人不當之
    利益，為一種特別的量刑過程，乃對犯罪行為人本身及所犯
    各罪之總檢視，除應考量行為人所犯數罪反應出之人格特性
    ，並應權衡審酌行為人之責任與整體刑法目的及相關刑事政
    策，在量刑權之法律拘束性原則下，依刑法第51條第5款之
    規定，採限制加重原則，以宣告各刑中之最長期為下限，各
    刑合併之刑期為上限，但最長不得逾30年，資為量刑自由裁
    量權之外部界限，並應受法秩序理念規範之比例原則、平等
    原則、責罰相當原則、重複評價禁止原則等自由裁量權之內
    部抽象價值要求界限之支配，以使輕重得宜，罰當其責，俾
    符合法律授與裁量權之目的。是個案之裁量判斷，除非有全
    然喪失權衡意義或其裁量行使顯然有違比例、平等諸原則之
    裁量權濫用情形，即不得任意指其為違法（最高法院100年
    度台抗字第440號裁定意旨參照）。
四、經查，抗告人先後犯如原裁定附表所示之數罪，分別經法院
    判處罪刑確定，最早確定者為民國109年9月8日，而各罪之
    犯罪行為時間，均在該裁判確定日期前所犯，【其中編號1
    至7所示之罪，經裁定定應執行有期徒刑12年6月確定；編號
    1至7所示之罪，經判決定應執行有期徒刑8年6月確定】，原
    審則為該案最後事實審法院等情，有各該判決書及本院被告
    前案紀錄表附卷可稽，又抗告人已向檢察官聲請就如附表所
    示各罪定應執行刑，此有刑事聲請書在卷為憑，是本件合於
    刑法第50條併合處罰之情形。抗告人所犯各罪，是原審依檢
    察官之聲請，就附表所示各罪，合併定其應執行刑為有期徒
    刑17年，並未踰越刑法第51條第5款所定法律之外部性界限
    （其中最長期刑度為有期徒刑7年10月），亦未重於內部界
    限有期徒刑21年（即不得重於上述原裁定附表所示之罪曾經
    法院所定應執行刑12年6月、8年6月之總和有期徒刑21年）
    ，並已考量各罪之時間、類型、侵害法益而為整體評價，刑
    度也有所減輕，顯已給予適度之刑罰折扣，尚無全然喪失權
    衡意義或其裁量行使顯然有違比例、平等諸原則之裁量權濫
    用之情形，符合法律授與裁量權之目的，與所適用法規目的
    之內部性界限無違，難謂有侵害抗告人原本已有之權益。抗
    告意旨，指摘原裁定違法不當，並無理由。至抗告意旨所指
    之另案裁判，因個案情節不同，且與本案無直接關聯，難以
    比附援引，至於學者或學術文章建議採用之定應執行刑模式
    ，僅屬學術上之見解，並無拘束法院之效力，不能執此指摘
    原裁定違法或不當。故而，抗告意旨以前詞指摘原裁定不當
    ，為無理由，本件抗告應予駁回。
據上論結，應依刑事訴訟法第412條，裁定如主文。
中　　華　　民　　國　　111 　年　　11　　月　　30　　日
                    刑事第三庭  審判長法  官  吳進寶
                                      法  官  方百正
                                      法  官  陳億芳
以上正本證明與原本無異。
如不服本裁定應於送達後5 日內向本院提出再抗告狀。
中　　華　　民　　國　　111 　年　　11　　月　　30　　日
                                      書記官  陳慧玲